

+7 (988) 2625819

thierrygabriel87@gmail.com

Москва. ул. Миклухо-Маклая, 19

https://thierrygabrielportfolio.vercel.app/

Гитхаб: https://github.com/tgabriel22

TF: titigaby2

Навыки

- HTML/CSS
- JavaScript
- React
- Git
- Node.js
- API

Личные качества:

- Отвественный
- Проактивный
- Коммуникабелньный
- Обучаемость

Языки:

- Французский Родной
- Английский продвинутый
- Русский Средне-продвинутый

Габриэль Тьерри

фронтенд-разработчик

Студент первого курса магистратуры. Учусь по направлению «Анализ больших данных и технологии защиты информации». Занимаюсь фронтендом. И эти последние лет активно развиваюсь в этом направлении. Сейчас хочу получить реальный опыт работы в крупной компании, чтобы улучшить свои навыки и в перспективе стать полноценным участником профессиональной команды.

Опыт работы

2023 - 2024 Интернет-магазин одежды на React JS, MongoDB, Express и Node JS. *Фриланс*

- Разработал фронтенд с отображением товаров, корзины и страниц регистрации.
- Построил бэкенд на Express и MongoDB.
- Реализовал админ-панель для управления товарами, корзиной и пользователями через API.
- проект: https://e-commerce-project-frontend-ehmd.onrender.com

2023 - 2024 Разработал чат-приложение на React JS и Firebase.

Личный проект

- Реализовал регистрацию и обмен сообщениями в реальном времени.
- Сохранил сообщения в базе Firestore.
- Добавил авторизацию через Firebase.
- Проект: https://real-time-chatt-app-project.vercel.app/

Образование

Российский университет дружбы народов

Анализ больших данных и технологии защиты

информации

2020 - 2024

Российский университет дружбы народов

🕏 Бакалавр:

Математика и компьютерные науки

Дополнительная информация

- Отличное понимание принципов адаптивного и реактивного веб-дизайна.
- Умение работать в командной среде
- Аккуратность и внимание к деталям
- Умение анализировать требования проекта и принимать эффективные решения
- Способность эффективно управлять временем и приоритетами, работать в срочных сроках